# 请教陈老师，新旧准则转换时，长期股权投资要追溯调整吗？

提问人：安钦 时间：2011-11-23 11:42:32
请教陈老师，新旧准则转换时，长期股权投资要追溯调整吗？同一控制下的企业，要按把权益法调整为成本法时，按新的准则还原始投资是这样吗？有相关的操作指引吗？

回答人：chenyiwei
按照一般理解，根据《企业会计准则解释第 1 号》第七条的规定，对子公司的长期股权投资在首次执行日由权益法转为成本法是要进行追溯调整的。这种追溯调整就意味着视同在最初取得投资时就已经执行新准则下对子公司长期股权投资的初始计量和后续计量规定，即首先按照准则 2 号第三条或第四条的规定确定初始投资成本，然后按准则规定的成本法进行核算。所以，追溯调整后的核算结果应当达到这样的效果要求。

提问人：安钦 时间：2011-11-23 19:32:45
回复 chenyiwei 的帖子
陈老师，对于旧准则核算时，投资差额要摊销的；追溯调整后已摊销的差额要追回吗？

回答人：chenyiwei
要。